---
title: "01_rawdata_process_phone"
author: "Steve, Yu"
date: "2020/5/11"
output: html_document
---

```{r setup, include=FALSE}
rm(list = ls()); gc()
library(dplyr)
library(data.table)
library(lubridate)
library(knitr)
opts_chunk$set(echo = TRUE)
```

# File Target

此檔案以**手機板的匯出格式**為主。

- 讀取資料
- 擷取匯出的標頭
  - 存檔
- 清理多行訊息
  - 清除空行
  - 轉換成 data.table
  - 判斷是否多行數
  - 把屬於同一次的訊息 group by 起來。
- 補齊"以收回訊息"缺失的 \t

---

# 讀取資料

```{r}
# 這個方法會有 bom 的問題。
# 但是空行會留著
raw <- readLines("../data/phone/[LINE] NCHC Data Analysis的聊天.txt", encoding = "UTF-8")
raw %>% head(10)

# ---
# 沒有 bom 問題。
# raw <- fread("../data/phone/[LINE] NCHC Data Analysis的聊天.txt", 
#              encoding = "UTF-8", sep = "", sep2 = "", header = F, col.names = "raw_context")
# raw %>% head(10)
```

---

# 擷取匯出的標頭

- 第一行為聊天視窗名稱
- 第二行為紀錄匯出的時間
- 第四行為紀錄起始的時間

```{r}
filename_n1 <- raw[1] %>% 
  sub("\\[LINE\\] ", "", .) %>% 
  sub("(.*)的聊天記錄$", "\\1", .) %>% 
  gsub(" ", "_", .)
tt <- filename_n1 %>% charToRaw() %>% head(3)
if (sum(tt==c("ef", "bb", "bf"))==3) {
  filename_n1 <- filename_n1 %>% charToRaw() %>% tail(-3) %>% rawToChar()
}

filename_n2 <- raw[4] %>% 
  sub("([0-9]{4}/[0-9]{2}/[0-9]{2})(.*)", "\\1", .) %>% 
  gsub("/", "", .)

filename_n3 <- raw[2] %>% 
  sub("(.*)([0-9]{4}/[0-9]{2}/[0-9]{2})(.*)", "\\2", .) %>% 
  gsub("/", "", .)

filename <- paste(filename_n1, filename_n2, filename_n3, sep = "-")
raw_context <- raw[-c(1:2)]
```

## 存檔

useBytes = T，確保 UTF-8 編碼。

```{r}
nn <- paste0("../data_clean/", filename, ".txt")
writeLines(text = raw_context, con = nn, useBytes = T)
```

---

# 清理訊息

- 清除空行
- 判斷是否多行數訊息
- 多行樹訊息合併: 轉換成 data.table，並把屬於同一次的訊息 group by 起來。

```{r echo = F}
rm(list = ls())
invisible(gc())
```

```{r}
tmp01 <- readLines("../data_clean/NCHC_Data_Analysis-20200721-20201001.txt", encoding = "UTF-8")
tmp01 %>% head
```

## 清除空行。

```{r}
idx.daily_begin <- tmp01 %>% grepl("^[0-9]{4}/[0-9]{2}/[0-9]{2}.{3}$", .) %>% which
idx.plain_line <- idx.daily_begin - 1
tmp02 <- tmp01[-idx.plain_line]

# ---
# 控行沒有消失，只是 print 出來會看不到而已。
# tmp02 <- data.table(raw_context = tmp01)
```

## "收回訊息"格式填補

```{r}

```

## 判斷是否多行數訊息。

```{r}
is.daily_begin <- tmp02 %>% 
  grepl("^[0-9]{4}/[0-9]{2}/[0-9]{2}.{3}$", .) %>% ifelse(., 1, 0)
is.msg_begin <- tmp02 %>% 
  grepl("(上午|下午)[0-9]{2}:[0-9]{2}\t.*", .) %>% ifelse(., 1, 0)
is.single_line <- ifelse((is.daily_begin + is.msg_begin)==0, 0, 1)
```

## 多行數訊息合併

轉換成 data.table，並把屬於同一次的訊息 group by 起來。

```{r}
tmp03 <- data.table(raw_context = tmp02, 
                    single_line = is.single_line, 
                    group_line = cumsum(is.single_line)) %>% 
  .[, .(context = paste0(raw_context, collapse = "\n")), by = group_line]
```

---

# 欄位特徵

## 日期-timedate

yyyy-mm-dd。

```{r}
idx.daily_begin <- tmp03$context %>% 
  grepl("^[0-9]{4}/[0-9]{2}/[0-9]{2}.{3}$", .) %>% which
tmp <- rep(NA, nrow(tmp03))
tmp[idx.daily_begin+1] <- tmp03$context[idx.daily_begin] %>% 
  gsub("/", "-", .) %>% gsub("(（|）|一|二|三|四|五|六|日)", "", .)
tmp03[, `:=`(timedate = tmp)]
```

## 星期幾-weekday

一、二、...、日。(非必要欄位)

```{r}
tmp <- rep(NA, nrow(tmp03))
tmp[idx.daily_begin+1] <- tmp03$context[idx.daily_begin] %>% 
  gsub(".*(一|二|三|四|五|六|日).*", "\\1", .)
tmp03[, `:=`(weekday = tmp)]
```

```{r}
tmp04 <- tmp03[-idx.daily_begin, !"group_line"]
```

## 時間-timestamp

hh:mm，24hrs制。

## 用戶-user

保持資料原本的使用者名稱。

## 內文-context


# ---!!!---------------


## 資料清理01: 補齊\t

正確格式: 時間`\t`使用者名稱`\t`內容，但有時候會少掉第二個`\t`，所以要補上。

```{r}
# 缺少\t，補上\t
pp1 <- paste0("([0-9]{2}\\t", chat_user[1], ")")
rr1 <- paste0("\\1\t")
pp2 <- paste0("([0-9]{2}\\t", chat_user[2], ")")
rr2 <- paste0("\\1\t")

chat_tmp01 <- chat_tmp01 %>% gsub(pp1, rr1, .)
chat_tmp01 <- chat_tmp01 %>% gsub(pp2, rr2, .)
```

## 資料清理02 chat_tmp02: 同一個訊息框的資訊合併

採用刪去法，抓出「""」、「^[0-9]{4}/[0-9]{2}/[0-9]{2}」、「^(上午|下午)[0-9]{2}」

```{r}
chat_tmp01 <- chat_tmp01[chat_tmp01!=""]
t1 <- chat_tmp01 %>% grepl("^[0-9]{4}/[0-9]{2}/[0-9]{2}（", .)
t2 <- chat_tmp01 %>% grepl("^(上午|下午)[0-9]{2}.[0-9]{2}", .)
t3 <- ifelse((t1 + t2)>0, 1L, 0L)

# ---
chat_tmp02 <- data.table(raw = chat_tmp01)
chat_tmp02[, `:=`(tmp02_group = cumsum(t3))]

# ---
chat_tmp02 <- chat_tmp02[, .(raw_paste = paste(raw, collapse = "\n")), 
                         by = .(tmp02_group)][, raw_paste]
chat_tmp02 %>% head
```

## 資料清理03 chat_tmp03: 把每一天的訊息，放入list中

用「^[0-9]{4}/[0-9]{2}/[0-9]{2}（」抓出index，斷出每一天的訊息。

```{r}
splitAt <- function(x, pos){
  pos <- c(1L, pos, length(x) + 1L) %>% unique()
  Map(function(x, i, j) x[i:j], list(x), head(pos, -1L), tail(pos, -1L) - 1L)
}

pos <- chat_tmp02 %>% grepl("^[0-9]{4}/[0-9]{2}/[0-9]{2}（", .) %>% which()
chat_tmp03 <- splitAt(x = chat_tmp02, pos = pos)
```

## 資料清理04: 對每一個list()執行

- 第一筆就是每一天的日期。  
- 新增欄位 t_date = 每一天的日期。變成 [t_date, rawdata]。

```{r}
record <<- NULL
movedatetohead <- function(rawdata){
  # 檢查開頭的第一筆是不是都是日期
  # record <<- rawdata[1] %>% grepl("[0-9]{4}/[0-9]{2}/[0-9]{2}.*", .) %>% c(record, .)
  res <- data.table(t_date = rawdata[1], rawdata = rawdata[-1])
  return(res)
}

chat_tmp04 <- chat_tmp03 %>%  lapply(., movedatetohead) %>% rbindlist()
# record %>% table()
```

## 資料清理05 chat_tmp05: 移除收回訊息的動作紀錄。因為不知道是誰收回，無法從上傳者做判斷。

- 關鍵字: 「您已收回訊息」、「You unsent a message.」
- 因為使用者名稱在收回訊息時，會和聊天時的名稱不同，所以才無法清理。
- 會少`\t`，所以先移除。這些存放在chat_unsend

```{r}
rm_chat_idx01 <- chat_tmp04$rawdata %>% grepl("unsent", .) %>% which()
rm_chat_idx02 <- chat_tmp04$rawdata %>% grepl("已收回訊息", .) %>% which()
chat_unsend <- chat_tmp04[c(rm_chat_idx01, rm_chat_idx02), ]
chat_tmp05 <- chat_tmp04[-c(rm_chat_idx01, rm_chat_idx02), ]
```

## 資料清理06 chat_tmp06: 移除有關相簿的動作紀錄。

- 關鍵字: 「changed the name of the album」、「刪除了.*相簿內的照片」、「已將相簿名稱由.*改為」
- 因為使用者名稱在刪除相簿照片或是更改相簿名稱時，會和聊天時的名稱不同，所以才無法清理。
- 會少\t，所以先移除。這些存放在chat_albumaction_rename_rm
  
```{r}
rm_chat_idx01 <- chat_tmp05$rawdata %>% 
  grepl("changed the name of the album", .) %>% which()
rm_chat_idx02 <- chat_tmp05$rawdata %>% 
  grepl("刪除了.*相簿內的照片", .) %>% which()
rm_chat_idx03 <- chat_tmp05$rawdata %>% 
  grepl("已將相簿名稱由.*改為", .) %>% which()
chat_albumaction_rename_rm <- chat_tmp05[c(rm_chat_idx01, rm_chat_idx02, rm_chat_idx03), ]
chat_tmp06 <- chat_tmp05[-c(rm_chat_idx01, rm_chat_idx02, rm_chat_idx03), ]
```









## 資料清理07: 切開資料by\t，分成 [t_date, t_time, user, context]

```{r}
# t1 <- chat_tmp06$rawdata %>% gregexpr("\\t", .) %>% lengths
library(rematch2)
pp1 <- "(?<t_time>(上午|下午)[0-9]{2}:[0-9]{2})\\t(?<user>[^\\t]*)\\t(?<content>[^\\\\]*)"
pp1 <- "(?<t_time>(上午|下午)[0-9]{2}:[0-9]{2})\\t(?<user>[^\\t]*)\\t(?<content>.*)"
tmp <- re_match(chat_tmp06$rawdata, pattern = pp1)
tmp[7,] %>% View()

t1 <- (tmp$.text==tmp$.match)
t1 %>% table
t2 <- which(t1==FALSE)
tmp[t2, ] %>% View()
chat_tmp06$rawdata[t2] %>% View()


pp2 <- "(下午|上午)[0-9]{2}:[0-9]{2}\\t[^\\t]*\\t"
chat_tmp06$rawdata[7] %>% gsub(pp2, "-", .)
re_match(text = dates, pattern = isodaten)

t1 %>% table
```




---

# END

